臺灣臺中地方法院刑事判決　　　　　　 100年度訴字第2522號
公　訴　人　臺灣臺中地方法院檢察署檢察官
被　　　告　施婉婷
上列被告因偽造文書等案件，經檢察官提起公訴（100年度偵字
第13161號），被告於本院準備程序中就被訴事實為有罪之陳述
，經本院合議庭裁定由受命法官獨任依簡式審判程序審理，判決
如下：
    主    文
施婉婷犯竊盜罪，處有期徒刑貳月，如易科罰金以新台幣壹仟元
折算壹日。又犯行使偽造私文書罪，處有期徒刑貳月，如易科罰
金以新台幣壹仟元折算壹日。如附表所示偽造之「謝寬壽」署押
，均沒收。應執行有期徒刑參月，如易科罰金以新台幣壹仟元折
算壹日。如附表所示偽造之「謝寬壽」署押，均沒收。
    犯罪事實
一、施婉婷任職於謝寬壽所經營位於臺中市○里區○○路211號
    「髮藝空間」美容院，於：
  (一)民國99年6月間之某日，意圖為自己不法所有，趁謝寬壽不
    注意時，趁機竊取謝寬壽放置於臺中市○里區○○路211 號
    1樓辦公室抽屜內之國民身分證、健保卡。
  (二)竊得謝寬壽上開國民身分證、健保卡後，復基於行使偽造私
    文書之犯意，於99年7月6日持謝寬壽之國民身分證及健保卡
    ，至彰化縣彰化市○○路223號亞太電信股份有限公司（下
    稱亞太電信）彰化三民加盟服務中心，冒用謝寬壽之名義辦
    理電話號碼0000000000、0000000000號之行動電話門號，並
    於門號申請書及專案同意書上偽為「謝寬壽」之簽名，交付
    與店員收執，致使亞太電信陷於錯誤，而提供電信服務與施
    婉婷使用，並交付前開門號之SIM卡與施婉婷，足生損害於
    謝寬壽、亞太電信。
二、案經臺中市政府警察局霧峰分局報告臺灣臺中地方法院檢察
    署檢察官偵查起訴。
    理    由
一、按除被告所犯為死刑、無期徒刑、最輕本刑為3 年以上有期
    徒刑之罪或高等法院管轄第一審案件者外，於法院行準備程
    序進行中，被告先就被訴事實為有罪之陳述時，審判長得告
    知被告簡式審判程序之旨，並聽取當事人、代理人、辯護人
    及輔佐人之意見後，裁定進行簡式審判程序；且受命法官行
    準備程序，與法院或審判長有同一之權限；又簡式審判程序
    之證據調查，不受刑事訴訟法第159 條第1 項、第161 條之
    2 、第161 條之3 、第163 條之1 及第164 條至第170 條規
    定之限制，刑事訴訟法第273 條之1 第1 項、第279 條第2
    項前段、第273條之2分別定有明文。被告施婉婷所為係犯死
    刑、無期徒刑、最輕本刑為3年以上有期徒刑以外之罪，其
    於準備程序中就被訴事實為有罪之陳述，經受命法官告知簡
    式審判程序之旨，並聽取公訴人、被告之意見後，本院合議
    庭認為適宜由受命法官獨任進行簡式審判程序，依刑事訴訟
    法第273條之1第1項規定，裁定由受命法官獨任進行審判程
    序，合先敘明。
二、上揭犯罪事實，業據被告施婉婷於警、偵訊及本院審理時供
    承不諱，核與證人謝寬壽、林慧茹之證述相符；復有門號申
    請書、專案同意書影本、亞太電信帳單明細在卷可參，足見
    被告之自白應與事實相符，堪可採信。本案事證明確，被告
    上揭犯行，洵堪認定，應予依法論科。
三、論罪科刑：
  (一)按行動電話門號SIM 卡與手機，均可供通訊使用，手機在市
    場流通普遍，具有一定之經濟價值，而且SIM 卡在一定條件
    下具有可轉讓性，依電信公司一般定型化契約之約定，雖行
    動電話門號SIM 卡之所有權仍屬於電信公司本身，卻得因私
    下之出售、轉讓行為而造成事實上所有權之移轉，得以刑法
    中詐欺取財罪之「物」論之。
  (二)核被告就犯罪事實一(一)所為，係犯刑法第320條第1項之竊盜
    罪；就犯罪事實一(二)所為，係犯刑法第216條、第210條之行
    使偽造私文書罪及同法第339條第1項之詐欺取財罪。被告於
    門號申請書、專案同意書偽造署押，分別為偽造申請書及同
    意書等私文書之部分行為，不另論罪。其偽造申請書、同意
    書後，進而行使，偽造私文書之低度行為為行使之高度行為
    所吸收，亦不另論罪。被告基於不法所有之意圖，於同一時
    地行使偽造私文書以詐取行動電話通信服務SIM卡，均係以
    一行為觸犯行使偽造私文書及詐欺罪之想像競合犯，應從一
    重之行使偽造私文書罪處斷。又被告所犯竊盜及行使偽造私
    文書二罪間，犯意各別，行為各殊，應予分論併罰。
  (三)爰審酌被告年紀尚輕，因一時失慮致罹刑典，然迄未與電信
    公司、謝寬壽成立和解，行為實無足取，惟念及其犯後坦承
    犯行，堪認具有悔意，並斟酌被告之犯罪動機在於貪圖小利
    ，犯罪手段和平，犯罪所得與所生損害，均尚屬有限，犯罪
    情節非重，以及被告智識程度等一切情狀，分別量處如主文
    所示之刑，並定其應執行之刑。
  (四)另被告偽造之如附表所示之門號申請書、專案申請書，雖皆
    為供被告犯行使偽造私文書罪使用之物，然既經被告持以行
    使而分別交付予亞太電信公司特約服務中心承辦人員收執，
    已非屬被告所有之物，自不得依刑法第38 條第1項第2款之
    規定宣告沒收；惟其上如附表所示偽造之「謝寬壽」署押，
    則不問屬於犯人與否，仍依刑法第219條之規定為沒收之諭
    知。
據上論斷，應依刑事訴訟法第273條之1第1項、第299條第1項前
段，刑法第320條第1項、第216條、第210條、第339條第1項、第
2項、第55條、第51條第5款、第219條，判決如主文。
本案經檢察官張容姍到庭執行職務
中    華    民    國   100    年    11    月    3     日
                    刑事第六庭  法  官    郭德進
以上正本證明與原本無異。
如不服本判決應於收受判決後10日內向本院提出上訴書狀，並應
敘述具體理由；其未敘述上訴理由者，應於上訴期間屆滿後20日
內向本院補提理由書（均須按他造當事人之人數附繕本）「切勿
逕送上級法院」。
告訴人或被害人對於判決如有不服具備理由請求檢察官上訴者，
其上訴期間之計算係以檢察官收受判決正本之日期為準。
                                書記官    陳彥蓉
中    華    民    國   100    年    11    月    3     日
 附表：
┌──┬───────────────┬────────────┐
│編號│  文    件    名    稱        │偽造之署押、印文        │
├──┼───────────────┼────────────┤
│  1 │亞太電信0000000000門號申請書  │「謝寬壽」署押4枚       │
├──┼───────────────┼────────────┤
│  2 │0000000000門號專案同意書      │「謝寬壽」署押1枚       │
├──┼───────────────┼────────────┤
│  3 │亞太電信0000000000門號申請書  │「謝寬壽」署押3枚       │
├──┼───────────────┼────────────┤
│  4 │0000000000門號專案同意書      │「謝寬壽」署押1枚       │
└──┴───────────────┴────────────┘
附錄論罪科刑法條：
中華民國刑法第320條第1項
（普通竊盜罪）
意圖為自己或第三人不法之所有，而竊取他人之動產者，為竊盜
罪，處5  年以下有期徒刑、拘役或 5 百元以下罰金。
中華民國刑法第210條
（偽造變造私文書罪）
偽造、變造私文書，足以生損害於公眾或他人者，處 5 年以下
有期徒刑。
中華民國刑法第216條
（行使偽造變造或登載不實之文書罪）
行使第 210 條至第 215 條之文書者，依偽造、變造文書或登載
不實事項或使登載不實事項之規定處斷。
中華民國刑法第339條第1項
（普通詐欺罪）
意圖為自己或第三人不法之所有，以詐術使人將本人或第三人之
物交付者，處 5 年以下有期徒刑、拘役或科或併科 1 千元以下
罰金。